臺北高等行政法院裁定
                                      100年度訴字第700號
原      告　薛斯嬪
被      告　國防部憲兵司令部
代　表　人　李翔宙（司令）住同上
被      告　憲兵司令部台北憲兵隊
代　表　人　呂志昌（隊長）住同上
上列當事人間因解聘事件，原告不服國防部中華民國100 年2 月
21日100 年決字第020 號訴願決定，提起行政訴訟，本院裁定如
下：
    主  文
本件移送至台灣台北地方法院。
    理  由
一、按「行政法院認其無受理訴訟權限者，應依職權以裁定將訴
    訟移送至有受理訴訟權限之管轄法院。數法院有管轄權而原
    告有指定者，移送至指定之法院」，行政訴訟法第12條之2
    第2 項定有明文。
二、本件原告因解聘事件，起訴請求判決撤銷被告國防部憲兵司
    令部（下稱憲兵司令部）民國100 年1 月14日國憲人定字第
    1000000530號令及被告憲兵司令部台北憲兵隊（下稱台北憲
    兵隊）99年10月22日憲隊台北字第0990000868號令、99年5
    月18日憲隊台北字第0990000417號令、99年4 月28日憲隊台
    北字第0990000353號令，其陳述意旨略謂：被告台北憲兵隊
    於99年4 月28日憲隊台北字第0990000353號令及99年10月22
    日憲隊台北字第0990000868號令中，以原告於98年3 至6月
    、99年1 至3 月、99年5 至8 月，分別累計遲到41、7 、19
    次及嚴重遲到4 次，再以「累犯」及「累計滿4 次即視為曠
    職1 日」之標準，記過1 次、記大過1 次。然累計曠職並非
    4 次即為曠職1 日，而應以遲到時間累計曠職時數，不論被
    告憲兵司令部台北憲兵隊所稱原告多次遲到是否發生於同一
    個月，原告遲到之時間，其時數累計亦未達5 小時，尚未達
    記申誡之條件，遑論記1 大過及1 過。被告憲兵司令部台北
    憲兵隊就原告上班打瞌睡情形，所稱「違反工作紀律」，應
    以工作規則第52條第2 項規定，予以申誡即可，惟竟分別記
    大過1 次及記過2 次之處分，顯有過當。原告於94年9 月起
    ，負責台北憲兵隊文卷室管理員業務，於98年10月間，前隊
    長謝寶永上校未考量專長適任，命原告改為負責政戰業務，
    後於99年5 月，原告奉命支援202 指揮部文卷室，擔任內收
    發業務，惟台北憲兵隊以原告多項政戰業務未完成，予以記
    過2 次處分，未考量工作分配是否失當，處分實有不當。原
    告於98年7 月間，於文卷檢查時，發現人事承辦人桑員有偽
    造文書情形，遂向前隊長謝寶永上校舉發，而台北憲兵隊將
    全案移送臺灣臺北地方法院檢察署（下稱臺北地檢署）偵辦
    ，同時亦以原告涉嫌「妨礙公務」、「過失妨礙秘密」、「
    妨礙職務上掌管物品罪」等，將原告一併送地檢署偵辦，有
    關桑員案件經臺北地檢署檢察官以98年8 月9 日98年度偵字
    第16245 號為緩起訴處分；原告部分則以99年1 月30日98年
    度偵字第18280 號為不起訴處分。惟台北憲兵隊於本案過後
    ，處處針對原告。原告於受各項不當處分後，於99年11月15
    日之前，向202 指揮部監察官提出申訴，並經其轉介至司令
    部辦理，而司令部於99年11月26日正式受理，案經司令部交
    由202 指揮部查辦，經其以100 年2 月1 日憲將二政字第10
    00000327號函覆原告略以(一)相關處分已過時效，不予受理。
    (二)有關曠職之處分，因具有重大明顯瑕疵為無效行政處分，
    已令台北隊另為適法之處分。縱原告暫不爭執有關時效或其
    他處分內容有重大明顯瑕疵應為無效一節，原告之3 大過扣
    除因曠職所受之1 大過及1 過處分，為1 大過2 過，亦不能
    據此辦理解除與原告間之勞動契約，然台北憲兵隊於申訴案
    件查辦期間，仍召開原告之解聘人評會，通過解聘決議，故
    憲兵司令部所作「99年度累計3 大過暨年度考成丁等終止勞
    動契約」之處分，顯然依法無據，應予撤銷等語。
三、查被告台北憲兵隊係依據「憲兵司令部聘雇人員工作規則」
    ，與原告成立聘雇關係，有勞動契約書可憑，依該工作規則
    第2 條規定：「本規則所稱聘雇人員，係指依勞動契約具勞
    工身分受僱本部各單位編制表內，明定聘雇職位之不定期契
    約人員，……」第20條規定：「聘雇人員具有左列情事之一
    者，進用單位得不經預告，解除勞動契約，並不發給資遣費
    及退休金：一、……七、一次記二大過或年度內累計二大過
    ，未經功過抵銷者。八、年度考成列丁等且符法定解僱事由
    者。……」，足見被告台北憲兵隊，係依據勞動基準法、及
    憲兵司令部聘僱人員工作規則，與原告成立私法上之勞動契
    約關係。原告因不服被告台北憲兵隊99年10月22日憲隊台北
    字第0990000868號令、99年5 月18日憲隊台北字第09900004
    17號令、99年4 月28日憲隊台北字第0990000353號令之懲處
    結果，並認被告憲兵司令部核定原告終止勞動契約違法，核
    屬關於勞動契約中管理措施及終止勞動契約所生爭議，自屬
    私法紛爭，應循民事訴訟途徑解決，行政法院並無受理訴訟
    權限。爰依前開規定，將本件移送於管轄法院，爰裁定如主
    文。
中　　華　　民　　國　　100 　年　　5 　　月　　31　　日
                   臺北高等行政法院第三庭
                             審判長法  官　許瑞助
                                   法  官  林玫君
                                   法  官  劉穎怡
上為正本係照原本作成。
如不服本裁定，應於送達後10日內向本院提出抗告狀（須按他造
人數附繕本）。
中　　華　　民　　國　　100 　年　　5 　　月　　31　　日
    　　  　　　　　　　    　     書記官  林苑珍